臺灣高等法院臺中分院刑事判決
111年度金上訴字第493號
                                  111年度金上訴字第497號
上  訴  人  
即  被  告  趙伯榮


上列上訴人因違反洗錢防制法等案件，不服臺灣苗栗地方法院11
0年度金訴字第68、109號中華民國111年1月19日第一審判決（起
訴案號：臺灣苗栗地方檢察署110年度偵字第2848號；追加起訴
案號：同署110年度偵字第5984號），提起上訴，本院判決如下
：
    主  文
原判決關於未諭知沒收如附表二編號1-3所示犯罪所得部分撤銷
。
未扣案如附表二編號1-3所示犯罪所得均沒收，於全部或一部不
能沒收時，均追徵其價額。
其餘上訴駁回。
    事  實
一、趙伯榮從自稱為宇鑫生技有限公司（下稱宇鑫公司）負責人
    之賴俊廷（臉書姓名「賴禺廷」、通訊軟體Telegran名稱「
    禺廷」，現因詐欺罪嫌，另案通緝中）處獲知僅需提供金融
    機構帳戶資料供收款，並代為提領匯入帳戶款項轉交，即可
    獲得以所提領款項1%計算之高額報酬後，依一般社會生活經
    驗，知悉一般人均可自行申請金融帳戶使用，如非意圖供犯
    罪使用，應無支付高額報酬使用他人金融帳戶收款，再要求
    他人代為提領轉交之必要，已預見其與賴俊廷並無任何信賴
    關係，其提供個人金融帳戶資料予賴俊廷使用，該金融帳戶
    極可能淪為轉匯贓款之工具，與詐欺取財之財產犯罪密切相
    關，代領款項目的極可能係為製造金流斷點，以隱匿該不法
    所得之去向，惟為賺取上開報酬，仍允諾提供帳戶資料供使
    用及領款轉交，基於縱所提供帳戶係作為詐欺取財使用，由
    其提領轉交而掩飾、隱匿詐欺犯罪所得來源及去向，亦不違
    背其本意之不確定故意，與賴俊廷共同基於詐欺取財及洗錢
    之犯意聯絡，於民國109年8月18日至8月22日間某日，將其
    申設之彰化商業銀行帳號000-00000000000000號帳戶（下稱
    彰化銀行帳戶）、渣打國際商業銀行帳號000-000000000000
    00號帳戶（下稱渣打銀行帳戶，與彰化銀行帳戶合稱為本案
    帳戶）帳號提供予賴俊廷，容任賴俊廷使用上開帳戶詐欺他
    人財物。嗣賴俊廷或其他不詳之人於附表一編號1-3所示時
    間，向附表一編號1-3所示之人施用附表一編號1-3所示之詐
    術，致其等均陷於錯誤，因而於附表一編號1-3所示時間，
    將如附表一編號1-3所示金額匯至附表一編號1-3所示本案帳
    戶內，而後由趙伯榮依賴俊廷指示，於附表一編號1-3所示
    時間、地點，提領如附表一編號1-3所示款項得手後，再依
    賴俊廷指示將各該款項攜至址設苗栗縣○○市○○0號16樓之7之
    宇鑫公司門口交予賴俊廷，以此方式製造金流斷點，致無從
    追查前揭犯罪所得之去向，而隱匿上開詐欺犯罪所得，趙伯
    榮並就附表一編號1-3所示行為，分別獲得以所提領款項1%
    計算之如附表二所示報酬。
二、案經苗栗縣警察局苗栗分局、苗栗縣警察局通霄分局報告臺
    灣苗栗地方檢察署檢察官偵查起訴、追加起訴。
    理  由
一、本案以下所引用具傳聞性質之證據資料，檢察官、上訴人即
    被告趙伯榮(下稱被告)於本院準備程序均表示同意有證據能
    力（本院卷第85-88頁) ，且本案所引用之非供述證據，檢
    察官、被告均未表示無證據能力，本院審酌該等證據作成及
    取得之程序均無違法之處，依法均可作為認定犯罪事實之證
    據。
二、認定事實所憑之證據及理由　
    訊據被告固坦承其有將本案帳戶資料提供予賴俊廷，並有於
    附表一編號1-3所示時、地，提領如附表一編號1-3所示款項
    後，均持往宇鑫公司門口交付賴俊廷等事實，惟矢口否認有
    何上開詐欺取財、一般洗錢犯行，辯稱：賴俊廷係宇鑫公司
    負責人，向我表示欲租用帳戶以收受宇鑫公司之牛樟芝貨款
    ，我認為是合法款項遂應允並協助提款，不知道賴俊廷實際
    上係作為詐騙之收款帳戶使用；我有在網路上查宇鑫公司資
    料，當時賴俊廷並非該公司負責人，但宇鑫公司最早的董事
    有賴俊廷的名字，因為從我知道他這個人，他就一直在這家
    公司賣牛樟芝，所以我才認為這家公司是他的等語。經查：
　㈠被告自臉書姓名「賴禺廷」、通訊軟體Telegran名稱「禺廷
    」，自稱為宇鑫公司負責人之賴俊廷處獲知僅需提供金融機
    構帳戶資料供收款，並代為提領匯入帳戶款項轉交，即可獲
    得以所提領款項1%計算之高額報酬後，提供本案帳戶帳號予
    賴俊廷；嗣如附表一編號1-3所示被害人，於附表一編號1-3
    所示時間，遭賴俊廷或其他不詳之人以如附表一編號1-3所
    示詐術詐欺，致各該被害人均陷於錯誤，於附表一編號1-3
    所示時間，將附表一編號1-3所示金額匯至被告之各該本案
    帳戶內，被告並依賴俊廷指示，旋於附表一編號1-3所示時
    間、地點，以附表一編號1-3所示方式，提領如附表一編號1
    -3所示款項，依指示將前揭款項攜至宇鑫公司門口交付賴俊
    廷等事實，均經被告於偵查、原審坦承或不爭執在卷（偵字
    第2848號卷〈下稱偵一卷〉第187至191頁，原審金訴字第68號
    卷〈下稱原審甲卷〉第139至143頁、第162頁、第186至193頁)
    ，並經附表一編號1-3所示被害人於警詢證述其等遭詐欺之
    情節明確（偵一卷第41至58頁，偵字第5984號卷〈下稱偵二
    卷〉第31至40頁），且有本案帳戶之交易明細各1份、第一銀
    行匯款申請書回條、臺幣活存明細擷圖2張及台新國際商業
    銀行國內匯款申請書附卷可稽（偵一卷第61頁、第136頁、
    第141頁；偵二卷第45至47頁、第63頁），此部分事實，先
    堪認定。再關於被告提供本案帳戶資料予賴俊廷之時間，被
    告於偵查中表示係於109年8月18日至同年月28日間交付，惟
    審之被告於同年月22日即已提領如附表一編號1被害人匯入
    其彰化銀行帳戶之款項，堪認被告應係於同年月18日至22日
    間提供本案帳戶資料予賴俊廷使用，爰認定如上。
  ㈡被告雖辯稱：賴俊廷有說會給1%報酬，但一個禮拜後就出事
    ，他人就不見，實際上沒有拿到報酬云云。惟查，被告係自
    110年7月7日後之警詢，始改為上開辯詞，其於案發後之109
    年10月29日警詢供稱：當時做牛樟芝的老闆說幫他收款項及
    提領款項，報酬是1%，至今收到3 萬元的報酬等語（偵一卷
    第21頁)，再於同年11月28日之警詢亦供承：我在宇鑫公司
    前親自見面將這筆款項交給老闆賴俊廷，然後就拿1%的報酬
    給我；總共提供5本帳戶給賴俊廷，賴俊廷沒有說提供一本
    帳本給多少錢，至今幫賴俊廷收款項及提領款項很多次，收
    到3 萬元的報酬等語(偵一卷第27-28頁)，均明確供稱其有
    取得1%之報酬，且係於交付款項時當場給付，甚而自稱歷次
    共取得3萬元之報酬，所述核與一般提款車手會於交款時自
    行扣除報酬或者當場領取報酬之交易常情相符。況參之被告
    於上開109年10月29日警詢供稱：「（問：你是否知道做樟
    芝老闆的真實姓名及聯絡方式？）我只知道他臉書上的名字
    叫賴禺廷，我們是以通訊軟體Telegran(名稱禺廷）聯繫的
    」等語(偵一卷第21頁)，於原審供稱：案發前幾個月在聚會
    上認識賴俊廷，和賴俊廷沒有很熟，沒有一起出去過，某天
    賴俊廷突然打電話請我幫忙提領貨款，就陸續幫賴俊廷提領
    貨款達上百萬元等語（原審甲卷第140頁、第188至189頁）
    ，於本院準備程序供稱：與賴俊廷沒有私人交往，就是到事
    情發生，他跟我要帳戶資料的時候，他是透過臉書找我等語
    （本院卷第82-83頁)，可知被告於提供本案帳戶時，根本尚
    不知賴俊廷之真實姓名，且2人係於案發前數月始認識，並
    無私交，遑論任何信賴關係，而本案被告並非偶一為賴俊廷
    領款交付，以雙方關係，衡情豈可能於未取得約定報酬之情
    況下，猶願持續為之領款交付，被告上開改異之詞，除與其
    前甚為明確之供述相悖，亦有違事理常情，顯為事後卸責之
    詞，不足採信，自應以其於案發之初之供述為可採，是被告
    有因提供本案帳戶供賴俊廷使用及領款交付之行為而獲取以
    提領款項1%計算之如附表二所示報酬之事實，亦堪認定。
　㈢被告雖以前詞否認其有不確定之詐欺及洗錢故意，辯稱：如
    果知道這是詐騙，不會拿我自己的卡去給別人使用云云。惟
    查：
　⒈被告於警詢先係供稱：賴俊廷向我表示其金融帳戶遭凍結不
    能使用，所以就向我租用金融帳戶收取貨款，我幫賴俊廷提
    款後總共獲得約3萬元之報酬等語（偵一卷第21頁、第29頁
    ，偵二卷第29頁），於偵查中則供述：賴俊廷向我表示其金
    融帳戶遭凍結無法使用，所以向我租用帳戶等語（偵一卷第
    189頁），嗣於原審供稱：當初賴俊廷向我表示因其金融帳
    戶當月轉帳額度達到上限，所以就向我租用帳戶收取貨款，
    幫他提領之貨款超過百萬元等語（原審甲卷第140至141頁）
    ，可見被告就賴俊廷究係基於如何之原因向其租用帳戶，供
    述前後明顯不一。況且，被告對於其所辯賴俊廷係向其租用
    帳戶以收取牛樟芝貨款乙節，始終無法提出任何證據以實其
    說，辯稱：我們是用飛機軟體，我們之間對話內容都被賴俊
    廷刪掉了；事發一個禮拜後，我帳戶被警示，問賴俊廷怎麼
    辦，他就把我們的對話刪掉等語。惟依上開所述，被告與賴
    俊廷並無私交，亦無任何信賴基礎，賴俊廷若確係因經營宇
    鑫公司而有收取大額貨款必要者，縱無法使用其個人帳戶收
    取，亦應會使用身邊親人或具信賴關係之友人帳戶，豈可能
    向無任何信賴基礎之被告租用帳戶，任由被告自行且多次提
    領總額高達百萬元之鉅款，而承擔高額貨款遭被告侵吞之巨
    大風險，被告對於此明顯異於常情之情狀，究係基於如何之
    基礎，得以信賴賴俊廷要其提領者確係貨款，且被告如確係
    因處理貨款而出租本案帳戶資料，於其帳戶遭警示後，對於
    與賴俊廷間對話之有利於己證據，竟完全不予截圖保留而任
    令對方刪除，陷自己於更不利之處境，所辯係為賴俊廷收取
    貨款而出租本案帳戶，是否可信，甚為可疑。
　⒉金融機構帳戶事關個人財產權益之保障，帳戶資料具專屬性
    及私密性，多僅本人始能使用，縱偶有特殊情況須將存摺、
    提款卡、印鑑、提款密碼等資料交付他人者，亦必與該收受
    者具相當之信賴關係，並會謹慎瞭解查證其用途，無任意交
    付予他人使用之理，且我國金融機構眾多，各金融機構除廣
    設分行外，復在便利商店、商場、公私立機關設置自動櫃員
    機，一般人均可自行向金融機構申設帳戶使用，提領款項亦
    極為便利，倘若款項來源正當，根本無必要將款項匯入他人
    帳戶後，再委請該人代為提領後轉交予己。是若遇刻意將款
    項匯入他人帳戶，再委由他人代為提領款項，並支付代價或
    利益之情形，就該帳戶內款項可能係詐欺犯罪所得等不法來
    源，當應有合理之預見。況詐欺集團利用車手提領人頭金融
    機構帳戶款項，業經報章媒體多所披露，並屢經政府及新聞
    為反詐騙之宣導，一般具有通常智識之人，應均可知支付薪
    資或對價委由他人以臨櫃或至自動付款設備方式提領金融機
    構帳戶款項者，多係藉此取得不法犯罪所得。是以，苟非意
    在將帳戶作為犯罪之不法目的或掩飾真實身分，實無刻意使
    用他人帳戶及由他人代為領款之必要。被告於本案發生時年
    滿24歲，自陳為高職畢業之智識程度，本案發生前在工廠工
    作（原審卷第194頁；本院卷第84頁），觀之其於本院審理
    時之應答、舉止亦正常，顯見其係具相當智識程度及社會經
    驗、歷練之人，就上揭出租帳戶並代為領款交付之行為顯係
    違反交易常情，極可能涉及不法活動，應無不知之理。此參
    以被告自陳其之前從事之工作，月薪約3萬多元，一開始一
    週上班五天，每天工作8 小時，後來改做二休二，一個月大
    概上班15天，薪水是一樣，因為上班15天的話，每天工作12
    小時等語(本院卷第84頁)，則若以一個月最少工時160小時
    ，最優薪資40000元計算，其時薪亦僅250元，相對於本案僅
    需提供個人帳戶，依指示前往領款交付，即可輕鬆取得所提
    領款項1%之高額報酬（以被告於109年8月24日提領45萬元，
    即獲取報酬4500元)，其因出租帳戶代為領款而可獲致之報
    酬，明顯高於一般工作所得甚多，若非不法、具有遭查緝之
    高風險，賴俊廷豈有支付高額報酬予被告必要，被告就此明
    顯異於常情之報酬，豈可能未有懷疑，此由被告於本院自承
    ：因為我知道借出帳戶有詐欺的風險，所以我有問一下，賴
    俊廷就跟我保證不是詐欺行為，我就沒有想那麼多了等語（
    本院卷第85頁)，益可證被告對於賴俊廷租用帳戶係供詐欺
    使用，已有預見，且其與之並無特殊信賴基礎，甚而並無任
    何私交，卻持續為之領款交付數日，所辯係受騙而為，嚴重
    悖乎事理常情，無可採信。
　⒊再者，被告就其上揭工作內容僅為提供帳戶、領款交付，即
    可獲得與其所付出勞力顯不相當之高額報酬，以及前述賴俊
    廷要求以本案帳戶收款極可能涉及不法，均瞭然於心，被告
    主觀上當已預見賴俊廷極可能從事非法活動，始會刻意另以
    高額費用委請其提供帳戶、領款，無非係藉此手法製造犯罪
    查緝上之斷點，參以被告第一次警詢所述，其於提供帳戶時
    根本不知賴俊廷真實姓名，且案發當時之宇鑫公司登記負責
    人亦非賴俊廷，有宇鑫公司登記案卷、臺灣公司情報網—宇
    鑫公司資料（本院卷第95-104頁）在卷可參，即當時其所提
    領款項交付之人之真實身分為何？該收款人將再轉交予何人
    ？根本不明，客觀上已形成查緝上之斷點。而被告主觀上已
    預見其依賴俊廷之指示領款、交款，可能係在從事車手之工
    作，此為遂行詐欺犯行分工之一環，意在規避查緝，並藉此
    製造金流之斷點，以掩飾或隱匿詐欺被害人之犯罪所得，當
    屬不法行為，卻僅因賴俊廷以高額報酬之對價誘惑，即置犯
    罪風險於不顧，聽從其當時不知真實姓名之賴俊廷指示，從
    事恐屬不法之提款車手行為，依上開情節以觀，被告為上開
    行為時，主觀上確實有容任其行為將導致詐欺取財及掩飾或
    隱匿詐欺犯罪所得去向之犯罪發生本意，則其主觀上有共同
    詐欺取財以及隱匿詐欺犯罪所得來源及去向之不確定故意，
    至為明瞭。至被告於本院雖辯稱其有在網路上查宇鑫公司資
    料，宇鑫公司最早之董事有賴俊廷的名字等語，執為其相信
    賴俊廷為宇鑫公司負責人之理由，惟被告於為本案行為時，
    尚不知賴俊廷之真實姓名，業如前述，則其縱有上網查詢，
    亦無從獲知賴俊廷與宇鑫公司之關係，此部分顯係臨訟事後
    卸責之詞，不足為有利被告之認定，併予敘明。
　㈣綜上所述，被告上開所辯，無非卸責之詞，不足採信，本件
    事證已經明確，被告上開基於不確定故意之詐欺、一般洗錢
    犯行可以認定，應依法論科。
三、論罪之理由：
　㈠洗錢防制法第15條之特殊洗錢罪，係在無法證明前置犯罪之
    特定不法所得，而未能依洗錢防制法第14條之一般洗錢罪論
    處時，始予適用。倘能證明人頭帳戶內之資金係前置之特定
    犯罪所得，即應逕以一般洗錢罪論處，自無適用特殊洗錢罪
    之餘地。依修正後洗錢防制法規定，倘行為人意圖掩飾或隱
    匿特定犯罪所得來源，而將特定犯罪所得直接消費處分，甚
    或交予其他共同正犯，或由共同正犯以虛假交易外觀掩飾不
    法金流移動，即難認單純犯罪後處分贓物之行為，應仍構成
    洗錢防制法第2 條第1 或2 款之洗錢行為（最高法院108 年
    度台上字第1744號、108 年度台上字第3086號判決要旨參照
    ）。被告、賴俊廷或向本案被害人詐欺之集團不詳成員，就
    本案對被害人所為詐欺取財（洗錢防制法所規定之特定犯罪
    ）犯行，係使被害人將款項匯入賴俊廷掌控之本案帳戶，而
    後由被告提款後交予賴俊廷，以隱匿其等詐欺所得去向，所
    為已切斷資金與當初犯罪行為之關聯性，隱匿犯罪行為或該
    資金不法來源或本質，使偵查機關難以藉由資金之流向追查
    犯罪者，核與洗錢防制法第14條第1 項一般洗錢罪之要件相
    合。
　㈡核被告所為，係犯洗錢防制法第14條第1項之一般洗錢罪、刑
    法第339 條第1 項之詐欺取財罪。附表一編號3告訴人遭接
    續施用詐術而多次匯款，係針對同一告訴人多次施用詐術之
    行為，視為數個舉動之接續施行，屬接續犯而為包括之一罪
    。又本案對被害人施詐之人，可能係另案通緝中之賴俊廷或
    其他不詳之人，或有三人以上之共同正犯參與詐欺取財犯行
    情形，惟本案依現有證據，尚無證據證明被告有接觸賴俊廷
    以外之人，則依罪證有疑利於被告原則，尚無從遽認被告主
    觀上係基於三人以上共同加重詐欺取財之不確定故意所為，
    公訴意旨亦同此認定，併予敘明。
　㈢被告雖未親自實施詐騙行為，但被告就上開犯行分工擔任提
    供帳戶之提款車手工作，堪認其與賴俊廷具有相互利用之共
    同犯意，而各自分擔部分犯罪行為，就所犯上開詐欺、一般
    洗錢等犯行，具犯意聯絡與行為分擔，為共同正犯。
　㈣被告所犯上開詐欺取財罪、一般洗錢罪，有部分合致，且犯
    罪目的單一，為想像競合犯，本院審酌上開各罪之法定刑等
    情，依刑法第55條規定，從一重論以一般洗錢罪。
　㈤被告所犯如附表一編號1-3所示3 罪，犯意各別，行為互殊，
    應予分論併罰。
四、駁回上訴之理由：
　　原審以被告犯一般洗錢罪(想像競合普通詐欺罪)犯行事證明
    確，適用相關規定，並敘明其量刑及定應執行刑，以及就未
    扣案之IPhone手機沒收、追徵之理由。經核此部分之認事用
    法尚無明顯違誤，量刑亦屬妥適。被告上訴猶以前詞否認犯
    行並無理由，業如前述。又被告上訴雖另以其僅出租帳戶及
    幫忙領款，賴俊廷如何詐欺被害人及被害人受害金額，均不
    知情，自不能以被害人受害金額多寡作為量刑高低判斷標準
    ，原審就附表一編號2-3之兩次犯行量處較重之刑度顯然有
    誤，請求從輕量刑等語。惟犯罪所生之損害本係量刑因子之
    一，被告於提領款項時亦已知悉金額之多寡，所辯不知受害
    金額，與實情不符，被告上訴指摘不應以被害人所受損害作
    為量刑判斷基礎，並無可採。且原審判決已注意刑法第57條
    各款規定之適用，就其量刑詳為審酌並敘明理由，既未逾越
    法定刑度，復未濫用自由裁量之權限，所為量刑、定應執行
    刑核無不當或違法，且無輕重失衡之情形，不得遽指為違法
    、不當。況審之被告本案所論處之一般洗錢犯行，其法定刑
    為7年以下有期徒刑，併科5百萬元以下罰金，而本案告訴人
    等遭詐欺之金額分別為3萬元、45萬4,545元、50萬元，原審
    因之對被告各量處有期徒刑4月、7月、7月及各併科罰金1萬
    元、2萬元、2萬元，並就附表一編號2-3部分定應執行刑有
    期徒刑11月，罰金4萬元，均屬偏低度之量刑及定應執行刑
    ，並無過重之情。基上所述，被告上訴並無理由，除後述不
    法利得沒收部分外，應予駁回。
五、撤銷改判之理由
  ㈠按沒收新制將沒收性質變革為刑罰及保安處分以外之獨立法
    律效果，已非刑罰（從刑），訴訟程序上有其自主性及獨立
    性，其雖以犯罪（違法）行為存在為前提，但二者非不可分
    離審查。是對本案上訴，倘原判決沒收部分與犯罪事實之認
    定及刑之量定，予以分割審查，並不發生裁判歧異之情形者
    ，即無上訴不可分之關係，如原判決採證認事及刑之量定均
    無不合，僅沒收部分違法或不當，自可分離將沒收部分撤銷
    改判或發回更審，其餘本案部分予以判決駁回（最高法院10
    9年度台上字第5870號刑事判決意旨參照）。原審雖依被告
    偵查及原審改異之詞，認定本案無充分證據足資證明被告確
    已實際取得犯罪所得，而未諭知沒收、追徵被告犯罪所得（
    原審判決第8-9頁)。惟被告本案應已取得以各次所領款項1%
    計算之如附表二所示報酬，業經認定如前，原審上開認定，
    即有未恰，自應由本院就原判決關於未諭知沒收犯罪所得部
    分，予以撤銷改判如主文第2項所示。
　㈡犯罪所得，屬於犯罪行為人者，沒收之。但有特別規定者，
    依其規定。前2項之沒收，於全部或一部不能沒收或不宜執
    行沒收時，追徵其價額，刑法第38條之1第1項、第3項定有
    明文。查被告就附表一編號1-3所示行為，各取得如附表二
    編號1-3所示報酬，業如前述，雖未扣案，仍應依上開規定
    諭知沒收，於全部或一部不能沒收或不宜執行沒收時，追徵
    其價額。又現行刑法第38條之1第1項關於犯罪所得之沒收，
    乃合併修正前刑法第38條第1項第3款後段及第3項對犯罪行
    為人犯罪所得之沒收規定，基於任何人都不得保有犯罪所得
    之原則，以避免被告因犯罪而坐享犯罪所得，顯失公平正義
    ，而無法預防犯罪。倘於僅被告上訴或為被告之利益而上訴
    ，而下級審就被告犯罪所得有所短計或漏算，經上級審更正
    計算後若不得諭知較原審為重之所得數額沒收，即無法達到
    徹底剝奪犯罪所得，以根絕犯罪誘因之目的。故修正後刑法
    關於犯罪所得之沒收，並無刑事訴訟法第370條第1、2項關
    於不利益變更禁止原則之適用（最高法院107年度台上字第3
    559號刑事判決意旨參照），附此敘明。
據上論斷，應依刑事訴訟法第368 條、第369 條第1 項前段、第
364 條，判決如主文。
本案經檢察官陳昭銘提起公訴、追加起訴，檢察官王清杰到庭執
行職務。
中　　華　　民　　國　　111 　年　　5 　　月　　24　　日
            刑事第十庭     審判長法　官   陳  宏  卿
                                 法　官   簡  芳  潔
                                 法　官   林  美  玲
以上正本證明與原本無異。
如不服本判決應於收受送達後20日內向本院提出上訴書狀，其未
敘述上訴理由者，並得於提起上訴後20日內向本院補提理由書（
均須按他造當事人之人數附繕本）「切勿逕送上級法院」。因疫
情而遲誤不變期間，得向法院聲請回復原狀。
                                 書記官   趙  郁  涵
　　　　　　　　　　　　　　　　 
中　　華　　民　　國　　111 　年　　5 　　月　　24　　日
附表一　　　　　　　　　　　　　　　　　　　　　　　　
編號 告訴人 遭詐騙時間及方式 匯款時間及金額 （新臺幣） 匯入帳戶 領款時間及金額 （新臺幣） 主文 （原審判決主文） 1 祝珮寧 109年7月25日18時許，詐騙犯罪者化名為「何震超」，透過軟體與祝珮寧認識後，向之詐稱：可經由「Crowd casting」APP投資獲利云云，致祝珮寧陷於錯誤，將右列金額匯至右列帳戶中。 109年8月22日19時31分許，匯款3萬元 彰銀銀行帳戶 於109年8月22日19時43分至44分許，分別提款2萬元、1萬元，合計3萬元 趙伯榮共同犯洗錢防制法第十四條第一項之一般洗錢罪，處有期徒刑肆月，併科罰金新臺幣壹萬元，罰金如易服勞役，以新臺幣壹仟元折算壹日。 2 王素涼 109年8月6日某時許，詐騙犯罪者化名為「李允浩」，透過軟體與王素涼認識後，向之詐稱可經由「Crowd casting」APP投資獲利云云，致王素涼陷於錯誤，委請黃以晴將右列金額匯至右列帳戶中。 109年8月24日11時45分許匯款45萬4,545元 渣打銀行帳戶 於109年8月24日13時12分許，臨櫃取款45萬元 趙伯榮共同犯洗錢防制法第十四條第一項之一般洗錢罪，處有期徒刑柒月，併科罰金新臺幣貳萬元，罰金如易服勞役，以新臺幣壹仟元折算壹日。 3 楊庭羽 109年8月10日某時許，詐騙犯罪者透過「Crowd casting」APP之客服系統，向楊庭羽詐稱可經由博奕遊戲投資獲利云云，致楊庭羽陷於錯誤，將右列金額匯至右列帳戶中。 109年8月24日16時15分許，匯款20萬元 渣打帳戶 於109年8月24日16時26分至31分許，以網路轉帳方式各轉帳10萬元、2萬元、3萬元至趙伯榮所有之土地銀行等帳戶，而後由趙伯榮持提款卡提領各該款項（原審誤為逕行提領，應予更正）另於同日16時38分許，由趙伯榮提領現金5萬元，合計20萬元 趙伯榮共同犯洗錢防制法第十四條第一項之一般洗錢罪，處有期徒刑柒月，併科罰金新臺幣貳萬元，罰金如易服勞役，以新臺幣壹仟元折算壹日。    109年8月26日13時50分許，匯款30萬元 彰銀帳戶 109年8月26日14時28分許取款30萬元  

附表二
編號 　犯罪事實 犯罪所得（新臺幣） 1 附表一編號1部分 參佰元。 2 附表一編號2部分 肆仟伍佰元。 3 附表一編號3部分 伍仟元。